臺灣高等法院臺中分院刑事判決　　　　　　　　　九十一年度上訴字第六一二號
　　上　訴　人
　　即　被　告　乙○○
右列上訴人因違反槍砲彈藥刀械管制條例案件，不服台灣彰化地方法院八十九年度訴
字第一六五號中華民國九十年十月十八日第一審判決（起訴案號：台灣彰化地方法院
檢察署八十八年度偵字第一一一四九號）提起上訴，本院判決如左：
    主      文
上訴駁回。
    事      實
一、乙○○曾於民國（下同）八十六年五月間，因違反麻醉藥品管理條例案件，經台
    灣台中地方法院判處有期徒刑四月確定，復於八十六年九月間，因違反麻醉藥品
    管理條例案件，經台灣台中地方法院判處有期徒刑三月，於八十七年一月九日確
    定，嗣二案定其應執行刑六月，於八十七年九月二十七日因易科罰金而執行完畢
    。猶不知悔改，其明知具殺傷力之改造玩具手槍係槍砲彈藥刀械管制條例所列管
    之槍砲，未經許可，不得持有，竟仍自八十八年十一月二十三日起，未經許可而
    持有具殺傷力仿ＣＯＬＴ廠半自動四五手槍改造之玩具手槍一把。迄於八十八年
    十一月三十日下午一時三十分許，適逢乙○○正欲搬家，為警在其位於彰化縣和
    美鎮○○路○段七０八號四樓租屋處樓梯間，當場從其欲搬走之雜物堆內起出上
    開具殺傷力玩具手槍一把。
二、案經彰化縣警察局鹿港分局報請臺灣彰化地方法院檢察署檢察官偵查起訴。
    理      由
一、訊據上訴人即被告乙○○（下稱被告）對於在上時被查獲手槍乙節固不否認，惟
    矢口否認有右揭持有槍枝之犯行，辯稱：為警起出改造玩具手槍之那堆雜物並非
    伊所有，該手槍係綽號「阿松」之林進長將一包東西放所寄放，伊不知其中放置
    有手槍云云。經查：(一)、證人即查獲員警潘浚文於原審證述：「（查獲情形？）
    查獲時乙○○正在搬家，當時乙○○在樓梯口，我們在被告乙○○的身上查獲海
    洛因及注射針筒，並在他住處的樓梯口他準備要搬走的東西裡查獲壹個塑膠袋內
    有壹把槍。當時乙○○有承認槍是他的。．．．（查獲時他是否有承認東西是他
    的？）他有承認那些東西是他的，因他正要搬家，房間東西都已經搬出來了。當
    時有問他這些釣竿及雜物是否屬他所有，他說是的，槍是在他那堆東西裡找到的
    。」等語（見原審卷第六十二、六十三頁），被告於當場被警察查獲已坦承該槍
    為其所持有。此外，有改造手槍一把扣案可資佐證，扣案之改造手槍，經送內政
    部警政署刑事警察局鑑定結果，認改造手槍（槍枝管制編號000000000
    0），係仿ＣＯＬＴ廠半自動四五手槍製造之金屬玩具手槍換裝金屬土造金屬槍
    管改造而成，其擊發機械正常，具發射子彈功能，認具殺傷力等情，有該局所出
    具之八十八年十二月六日刑鑑字第一二九０七四號鑑驗通知書一紙在卷足憑（見
    偵查卷第十頁）。(二)、被告雖辯稱：該手槍係綽號「阿松」之林進長將一包東西
    放所寄放，伊不知其中放置有手槍云云，於原審則辯稱；查獲那把手槍可能是林
    進長自己置放在伊四樓租屋處之樓梯間，伊不同意云云（見原審卷第三十八頁及
    反面），被告於警訊中供稱：「阿松」於八十八年十一月二十三日凌晨到伊租處
    ，交待兩只塑膠袋包裝之物，裡面有嗣後為警查獲之槍械，伊並未將塑膠袋打開
    ，直至八十八年十一月三十日伊要搬家，將該只塑膠袋及魚竿等物置於外樓梯處
    ，即被警查獲等語（見警局卷第一頁反面－第二頁），惟證人林進長業於原審證
    稱：該把手槍並非伊所有，亦非伊所置放等語（見原審卷第六十三頁），林進長
    否認有被告所辯解之情節，因此僅能據上述證據資料認定被告係於八十八年十一
    月二十三日起未經許可持有扣案之手槍，並無其他積極證據可資證明該手槍係綽
    號「阿松」之林進長於斯時所交付而由被告寄藏。(三)、綜上所述，本件事證明確
    ，被告所否認與辯解，無非卸責飾詞，核無可採，其犯行堪予認定，應依法論科
    。
二、核被告所為，係犯槍砲彈藥刀械管制條例第十一條第四項之未經許可持有可發射
    子具有殺傷力之槍枝罪。又被告前曾因違反麻醉藥品管理條例案件，經法院先後
    判處有期徒刑四月及三月確定，嗣二案定其應執行刑六月，於八十七年九月二十
    七日因易科罰金而執行完畢，此有台灣彰化地方法院檢察署刑案資料查註紀錄表
    以及本院被告全國前案紀錄表各乙份附卷可稽，其受此有期徒刑執行完畢後，五
    年以內再犯有期徒刑以上之本罪，應依累犯規定，加重其刑。原審依據上述理由
    ，適用槍砲彈藥刀械管制條例第十一條第四項，刑法第十一條前段、第四十七條
    、第四十二條第二項、第三十八條第一項第一款，罰金罰鍰提高標準條例第二條
    ；並審酌被告犯罪之動機、目的、方法、手段，其前有多項犯罪記錄，品行不佳
    ，且其私下持有具殺傷力之改造玩具手槍，危害社會安全，所生危害不輕，及其
    犯罪後態度等一切情狀，量處被告有期徒刑一年二月，併科罰金新台幣三萬元之
    刑，罰金部分，並諭知易服勞役之折算標準。又敘明被告係偶發犯，依其犯罪情
    節，尚無需以強制工作矯正其偏差行為，依司法院大法官會議第四七一號解釋意
    旨，本件尚無宣告強制工作之必要。至扣案具殺傷力之改造玩具手槍一把（槍枝
    管制編號：0000000000），係違禁物，應依法宣告沒收（原審誤認本
    案經判決後，已於九十年十一月十五日確定，而將扣案之手槍送台灣彰化地方法
    院檢察署執行沒收，有本院卷附檢察官扣押物處分命令影本及本院公務電話紀錄
    表可按）。經核其認事用法俱無不合，量刑亦稱允適，被告提起上訴猶執陳詞否
    認犯罪，非有理由，應予駁回。
據上論斷，應依刑事訴訟法第三百六十八條，判決如主文。
本案經檢察官甲○○到庭執行職務。
中      華      民      國      九十一  年      八      月      十四    日
                                臺灣高等法院台中分院刑事第七庭
          審判長法　官　林  榮  龍
                                            法　官　黃　日　隆
                                            法　官　江　錫　麟
右正本證明與原本無異。
如不服本判決應於收受送達後十日內向本院提出上訴書狀，其未敘述上訴之理由者並
得於提起上訴後十日內向本院補提理由書（均須按他造當事人之人數附繕本）。
                                            書記官　陳  振　海
中      華      民      國      九十一  年      八      月      十五    日
                                                                        Ａ
